

Analista de Control de Calidad altamente motivado, con más de dos años de experiencia en la industria. Poseo un amplio conocimiento de las mejores prácticas y metodologías de pruebas, respaldado por mi experiencia en la ejecución tanto de pruebas manuales como automatizadas. Destaco por mis excelentes habilidades de comunicación, lo que me permite trabajar de manera efectiva en equipo, colaborando de manera productiva con desarrolladores y otros miembros del equipo de QA. Mi objetivo principal es asegurar la entrega de productos de alta calidad y garantizar la satisfacción de los clientes.

#### **CONTACTO**

TELÉFONO: +51 934 245 095

#### LINKEDIN:

https://www.linkedin.com/in/gian-francis-silva-medrano-3b9205212/

### CORREO:

xcode98@hotmail.com

# GIAN SILVA MEDRANO

Analista QA

#### **EXPERIENCIA LABORAL**

STEFANINI GROUP - ANALISTA QA

03/2022 - 06/2023

Realice pruebas y comprobrobé el correcto funcionamiento usando POSTMAN, Swagger, Selenium, Node.js, Cypress y GitLab, usando SCRUM como marco de trabajo.

Aplicaciones de la empresa Comsatel: CLocator(seguimiento y gestión de vehiculos) y SIGO(gestión de citas).

#### MINSAIT | INDRA - ANALISTA QA

04/2021-02/2022

Realicé pruebas exhaustivas a los servicios de Movistar, utilizando aplicativos como CRM, CMS, Atis, APP Mi Movistar y documente diversos tipos de documentos como planes de pruebas, actas de reuniones, requerimientos de pruebas y formatos únicos. Utilicé Jira como herramienta de gestión de proyectos en un entorno ágil como SCRUM, colaborando con el equipo en la planificación, estimación y ejecución de las pruebas.

#### **FORMACIÓN:**

CIBERTEC
Computación e Informática
03/2017 – 12/2019

#### **CERTIFICACIONES:**



## Scrum Foundation Professional Certificate

ID de la certificación: 73733358 Fecha de la certificación: 10/02/2022



# Azure: create a REST API using NodeJS Serverless Functions

Fecha de la certificación: 15/06/2023

#### **COMPETENCIAS:**

- Excelente dominio en Postman, SoapUl, Jmeter, Selenium con Cucumber y Cypress.
- Gestion de proyectos: Jira y GitLab.
- Lenguaje de programación y SQL: Java, JavaScript y TypeScript.